【裁判字號】    88,易,2871
【裁判日期】    890126
【裁判案由】    違反動產擔保交易法
【裁判全文】
臺灣臺南地方法院刑事判決
    公  訴  人  臺灣台南地方法院檢察署檢察官
    被      告  乙○○
右列被告因違反動產擔保交易法案件，經檢察官聲請簡易判決處刑（八十八年度偵字
第一００二三號），本院新市簡易庭認不宜以簡易判決處刑為之，移由本院改依通常
程序審理，本院判決如左：
    主  文
乙○○動產擔保交易之債務人，意圖不法之利益，將標的物遷移，致生損害於債權人
，處罰金仟元，如易服勞役，以佰元折算壹日。
    事  實
一、乙○○於民國八十七年四月九日，依動產擔保交易法附條件買賣之規定，以分期
    付款方式向歌林股份有限公司（下稱歌林公司）購買洗衣機一台，約定總價款新
    台幣（下同）二萬三千七百元，分十三期給付，每月一期，頭期款二千一百元，
    餘十二期每期繳納一千八百元，於買受人未繳清全部價款前，出賣人仍保有標的
    物所有權，買受人僅得以善良管理人之注意義務占有使用，且須將洗衣機置放於
    台南縣永康市○○○路四三巷三十七弄二之三號，不得把標的物遷移、出賣、移
    轉、抵押或為其他處分。詎乙○○竟意圖為自己不法之利益，僅給付八期分期款
    後，自八十七年十二月起即未再依約付款，尚欠九千元，且將該洗衣機遷移至其
    他不詳處所而未告知歌林公司，致生損害於債權人歌林公司。
二、案經歌林公司訴請台灣台南地方法院檢察署檢察官偵查起訴。
    理  由
一、訊據被告乙○○固坦承僅繳納八期分期款即遷移其他處所而未告知被害人歌林公
    司，惟辯稱：伊係因工作不順遂，經濟困難而無法繼續繳納，並無意圖不法利益
    云云；經查，右揭事實，業據被害人歌林公司職員甲○○指述稽詳，並有被告不
    爭執真正之歌林電器製品附條件買賣契約書影本、銷貨傳票影本及收據各一紙在
    卷可稽，被告既未按期付款，且未經告知歌林公司即將前開洗衣機遷移，經本院
    通緝後始到案，則其辯稱無不法利益之意圖云云，顯不足採信，本件事證明確，
    被告犯行堪以認定。
二、核被告所為，係犯動產擔保交易法第三十八條之罪。爰審酌被告犯罪之動機、目
    的、手段、所生危害尚屬輕微，惟係經通緝後始到案，且未與被害人達成和解等
    一切情狀，量處如主文所示之刑，並諭知易服勞役之折算標準，以資懲儆。
據上論斷，應依刑事訴訟法第四百五十二條、第二百九十九條第一項前段，動產擔保
交易法第三十八條，刑法第十一條前段、第四十二條第二項，罰金罰鍰提高標準條例
第一條前段、第二條，判決如主文。
本案經檢察官林逸梅到庭執行職務。
中    華    民    國      八十九      年      一      月      廿六      日
  臺灣臺南地方法院刑事第一庭
                                      法  官  林  育  幟
右正本證明與原本無異。
如不服本判決，應於判決送達後十日內，向本院提出上訴狀（須附繕本）。
                                      書記官  汪  姿  秀
中    華    民    國      八十九      年      一      月      廿七      日
附錄本案論罪科刑法條全文：
動產擔保交易法第三十八條：
動產擔保交易之債務人，意圖不法之利益，將標的物遷移、出賣、出質、移轉、抵押
或為其他處分，致生損害於債權人者，處三年以下有期徒刑、拘役或科或併科六千元
以下之罰金。


司法院資訊處製作；財團法人民間司法改革基金會備份。
